【裁判字號】    94,上易,1616
【裁判日期】    950125
【裁判案由】    毒品危害防制條例
【裁判全文】
臺灣高等法院臺中分院刑事判決        94年度上易字第1616號
上  訴  人
即  被  告  乙○○
上列上訴人因違反毒品危害防制條例案件，不服臺灣苗栗地方法
院94年度易字第644號中華民國94年11月16日第一審判決 （起訴
案號：臺灣苗栗地方法院檢察署94年度毒偵字第1040號），提起
上訴，本院判決如下：
    主  文
上訴駁回。
    事  實
一、乙○○前於民國（下同）84、85年間，曾因違反麻醉藥品管
    理條例等案件，分別經臺灣新竹地方法院判處有期徒刑5年8
    月、9月確定，定應執行有期徒刑5年11月，經執行後於87年
    11 月27日縮短刑期假釋出獄，然於假釋期間，又因違反電
    信法、妨害自由及恐嚇等案件，經臺灣南投地方法院及本院
    分別判處有期徒刑4月、8月、7月，並定其應執行刑為有期
    徒刑1 年3月確定，並撤銷前開假釋，令入監所繼續執行假
    釋被撤銷後之殘刑3年2月又30日，且接續執行上開1年3月有
    期徒刑，全案於94年3月31日縮刑期滿執行完畢。其於89年
    間，曾因施用毒品案件，經臺灣苗栗地方法院於89年7月4日
    以89年度毒聲字第1086號裁定送觀察勒戒後，認有繼續施用
    毒品之傾向，由臺灣苗栗地方法院於89年7月28日以89年度
    毒聲字第1264號裁定令入戒治處所施以強制戒治1年，於90
    年7月31日交付保護管束期滿，由臺灣苗栗地方法院檢察署
    檢察官於91年3月29日以91年度戒毒偵字第11號為不起訴處
    分確定。詎其未能戒除毒癮，在上開強制戒治處分執行完畢
    後5年內，又基於施用第二級毒品安非他命之犯意，於94年7
    月5日上午某時，在其苗栗縣造橋鄉大西村11鄰石灘28號住
    處，以將第二級毒品安非他命置於鋁箔紙上，下方點火燒烤
    產生煙霧之方式，施用第二級毒品安非他命1次。嗣於94年7
    月7日22時40分左右，經警持搜索票在苗栗縣頭份鎮土牛70-
    1號查獲，經乙○○同意，採其尿液送驗後，呈安非他命類
    藥物陽性反應，始悉上情。
三、案經新竹市警察局第三分局報請臺灣苗栗地方法院檢察署檢
    察署檢察官偵查起訴。
    理  由
一、上訴人即被告（下稱被告）乙○○於本院審理中經合法傳喚
    雖未到庭，然其於原審法院審理中，對於上開事實已坦承不
    諱，又其為警查獲後，經警採其尿液送請檢驗結果，檢出有
    安非他命類陽性反應，此有新竹市警察局辦理煙毒、麻醉藥
    品案尿液送驗受檢人真實姓名代號對照表暨送驗登記簿、臺
    灣檢驗科技股份有限公司94年8月8日編號CH/2005/70673號
    濫用藥物尿液檢驗報告各1紙在卷可查，足見被告於原審自
    白其有施用第二級毒品安非他命之犯行部分確與事實相符，
    可堪採信。又被告前於89年間，曾因施用毒品案件，經臺灣
    苗栗地方法院於89年7 月4日以89年度毒聲字第1086號裁定
    送觀察勒戒後，認有繼續施用毒品之傾向，由臺灣苗栗地方
    法院於89年7月28日以89年度毒聲字第1264號裁定令入戒治
    處所施以強制戒治1年，於90年7月31日交付保護管束期滿，
    由臺灣苗栗地方法院檢察署檢察官於91年3月29日以91年度
    戒毒偵字第11號為不起訴處分確定，有臺灣苗栗地方法院檢
    察署刑案資料查註紀錄表及臺灣高等法院被告前案紀錄表、
    不起訴處分書各1件附卷可參，查毒品危害防制條例第20條
    、第23條規定，簡化施用毒品之刑事處遇程序，僅區分初犯
    、5年內再犯；初犯，經觀察、勒戒或強制戒治，應為不起
    訴之處分或不付審理之裁定；觀察、勒戒或強制戒治執行完
    畢釋放後5年內再犯，即依法追訴或裁定交付審理。凡執行
    觀察、勒戒、強制戒治完畢釋放，或不起訴之處分，或為不
    付審理之裁定、免刑之判決、不付保護管束之裁定等裁判後
    ，再犯施用毒品罪者，均屬再犯。本案被告於強制戒治執行
    完畢釋放後5年內再犯施用毒品罪，依毒品危害防制條例第
    23條第2項之規定，應依法追訴處罰。從而，本案事證已臻
    明確，被告施用第二級毒品安非他命之犯行堪以認定，應依
    法論科。
二、查安非他命係毒品危害防制條例第2條第2項第2款所定之第
    二級毒品，不得非法施用，是核被告乙○○所為，係犯毒品
    危害防制條例第10條第2項之施用第二級毒品罪。被告施用
    第二級毒品前後持有第二級毒品之低度行為，應為其施用第
    二級毒品之高度行為所吸收，不另論罪。再查被告前於84、
    85年間，曾因違反麻醉藥品管理條例等案件，分別經臺灣新
    竹地方法院判處有期徒刑5年8 月、9月確定，定應執行有期
    徒刑5年11月，經執行後於87年11月27日縮短刑期假釋出獄
    ，然於假釋期間，又因違反電信法、妨害自由及恐嚇等案件
    ，經臺灣南投地方法院及本院分別判處有期徒刑4月、8月、
    7月，並定其應執行刑為有期徒刑1年3月確定，且撤銷前開
    假釋，令入監所繼續執行假釋被撤銷後之殘刑3年2月又30日
    ，並接續執行上開1年3月有期徒刑，全案於94年3月31日縮
    刑期滿執行完畢，此有臺灣高等法院被告前案紀錄表及臺灣
    苗栗地方法院檢察署刑案資料查註紀錄表各1份在卷足憑，
    其前受有期徒刑執行完畢，於5年內再犯本件最重本刑為有
    期徒刑以上之罪，為累犯，應依刑法第47條之規定加重其刑
    。
三、原審依據上述理由，適用毒品危害防制條例第10條第2項、
    （漏載第23條第2項），刑法第11條、第47條、第41條第1項
    前段，罰金罰鍰提高標準條例第2條，並審酌被告乙○○前
    有不良前科，其素行欠佳，其於經觀察勒戒及強制戒治後，
    再行施用毒品，無視於毒品對自身健康之戕害，然其犯罪後
    坦承犯行，頗具悔意，態度尚佳等一切情狀，量處被告有期
    徒刑6月之刑，並諭知易科罰金之折算標準，經核其認事用
    法俱無不合，量刑亦稱允適，被告未具理由提起上訴，非有
    理由，應予駁回。
四、被告乙○○經合法傳喚，無正當理由不到庭，爰不待其陳述
    ，逕行判決，附此說明。
據上論斷，應依刑事訴訟法第368條、第371條，判決如主文。
本案經檢察官甲○○到庭執行職務。
中    華    民    國    95    年    1  月  25         日
          刑事第十一庭  審判長法  官  黃  梅  月
                              法  官  林  欽  章
                              法  官  林  宜  民
上列正本證明與原本無異。
不得上訴。
                              書記官  林  桂  鳳
中    華    民    國    95    年    1  月   27        日
                                                      Ａ


司法院資訊處製作；財團法人民間司法改革基金會備份。
